# **PABLO JOSÉ GARCÍA GREZ**

+56 9 93103897 pegarcia@uc.cl

## **RESUMEN**

Ingeniero Civil PUC con 9 años de experiencia en administración y finanzas de empresas pequeñas, con excelentes habilidades blandas, capacidad de gestión y análisis. Profesional con disposición permanente al aprendizaje. Destacan fortalezas como eficacia, proactividad, compromiso y trabajo en equipo.

Principales áreas de interés: Administración, Finanzas, Gestión de Proyectos.

# **EXPERIENCIA LABORAL**

# COMERCIALIZADORA Y ELABORADORA ZE FARMS SPA (TIKA) Subgerente de Administración y Finanzas

2021-Actualidad

- Liderar las jefaturas de Contabilidad, Administración, Crédito y Cobranzas y Recursos Humanos.
- Desarrollo y creación de procedimientos.
- Líder de implementación del ERP Odoo luego del mes 6, nuevos desarrollos y procedimientos.
- Disminución de tiempo de proceso pago a proveedores en al menos un 80%.
- Implementación de rendición de gastos digital.
- Creación del área de crédito y cobranzas.
- Confección y seguimiento de presupuestos.
- Planificación del uso de recursos de la compañía. Seguimiento y control de flujo de caja.
- Responsable de la emisión mensual de EEFF de la compañía.
- Responsable de exportaciones.
- Responsable de la relación con bancos.
- Desarrollo de KPIs y otros ítems de control financiero de la compañía.

# NUTRIMEL - NOVUS CHILE Gerente Administración y Finanzas

2015-2021

## NOVUS CHILE (www.novuschile.cl)

- Implementación de sistema ERP Odoo (Open Source), integrado con Fieldbeat (Aplicación de control de trabajos en terreno) para optimización en la administración general. Ahorro de hasta un 60% en tiempos de procesamiento de ventas.
- Definición de estrategia de precios, logrando disminución de reclamos y aumentando confiabilidad de presupuestos.
- Gestión de venta años 2015 y 2016 logrando aumentos de mas del 30% en las ventas esos años.
- Creación de perfiles de cargo para jefaturas, ejecutivos y técnicos.
- Creación de primer y sucesivos presupuestos anuales, ayudando a mejorar el control de costos y generando análisis que permitieron identificar oportunidades de reducción de costos.
- Implementación de sistema Nubox para contabilidad y facturación, y ATM para gestión de taller de desabolladura y pintura, logrando adaptarse al nuevo modelo de negocio de la empresa, como taller integral. Con esto también se logró obtener mensualmente estados financieros.
- Implementación de nuevos procesos para servicio automotriz, como logistica de bodega y procesos de calidad en todo el proceso de producción.
- Preparación y presentación de informes al directorio.

#### NUTRIMEL (www.nutrimel.cl)

- Implementación de sistema Flexline ERP, logrando obtención de estados financieros mensuales.
- Implementación de procesos internos para el correcto uso del ERP.

- Implementación procesos de cierres mensuales, costeos de productos, reporting general.
- Creación de perfiles de cargo.
- Creación de primer y sucesivos presupuestos anuales, ayudando a mejorar el control de costos y generando análisis que permitieron identificar oportunidades de reducción de costos.
- Creación de plataforma de control de gestión para las ventas, logrando que se optimizaran los esfuerzos comerciales en los clientes y productos más óptimos.
- Disminución en un 25% gastos financieros (2018-2019)

# BANMERCHANT INMOBILIARIA S.A

2014-2015

#### Jefe Control de Gestión

- Elaboración y Control de flujos de caja de inmobiliarias administradas (aprox. 10 inmobiliarias)
- Control de aportes de capital de socios para cada inmobiliaria administrada.
- Control de seguros en cada uno de los proyectos, tanto los que debía gestionar cada constructora, como los que correspondían a las inmobiliarias.
- Validación y control de facturación de ventas comerciales.
- Elaboración de informes financieros para directorios.

2012-2014

#### Analista de Control de Gestión

- Líder en proyecto de implementación de sistema de gestión Flexline ERP, para centralización de información de cada una de las áreas en contabilidad.
- Gestión de informe de administración de capital bimensual, para los inversionistas de cada inmobiliaria.
- Revisión flujos de caja de inmobiliarias.

# CONFERENCIA EPISCOPAL DE CHILE, Comisión de Financiamiento ("Tu Iglesia") Consultor

2011 - 2012

Ingeniero Implementador de Plan de Mejoramiento Administrativo Parroquial, la cual finaliza a fines del mes de octubre de 2012. Objetivo del plan fue lograr principalmente que las parroquias lograran ordenar su administración hasta un punto en que pudiesen publicar informes de gestión a los fieles.

Implementación en terreno, diócesis de Melipilla.

09/11 - 01/12

Implementación en terreno, arquidiócesis de Concepción

03/12 - 09/12

 Creación de sistema de control de gestión en la Implementación del Plan que permitió medir concretamente el avance del plan en cada diocesis y determinar si hubo éxito o no en cada una de ellas y sus respectivas parroquias.

# **EDUCACIÓN**

## PONTIFICIA UNIVERSIDAD CATÓLICA DE CHILE

Ingeniero Civil, Diploma en Ingeniería y Gestión de la Construcción

2005 - 2011

COLEGIO CUMBRES

1993 - 2004

Educación Básica y Media

• Premio Excelencia Académica. Puntaje Nacional PSU Matemáticas.

# **OTROS CONOCIMIENTOS**

IDIOMAS: Inglés – Comprensión (Avanzado), Inglés – Expresión (Avanzado)

# **MANEJO DE SOFTWARE:**

- Microsoft Excel (Usuario Avanzado)
- Flexline ERP (Avanzado)
- Odoo (Avanzado)

# **OTROS**

- Organización y participación de coros para matrimonios.
- Deportes: Bicicleta, Tenis.
- Socio de USEC. (Unión Social de Empresarios Cristianos)

# INFORMACIÓN PERSONAL

**RUT:** 16.359.426-9

**ESTADO CIVIL:** Casado, 3 hijos. **NACIONALIDAD:** Chileno

FECHA NACIMIENTO: 03 de OCTUBRE de 1986

# **REFERENCIAS**

## **Francisco Werth Steinert**

Gte. Administración y Finanzas (2012) — Banmerchant Inmobiliaria S.A. 988372061

## **Nello Travisany Santos**

Gte. Administración y Finanzas (2013-2019) — Banmerchant Inmobiliaria S.A. 995192785

#### **Manuel Ibañez Aldunate**

CEO - Percus 976489902